【裁判字號】    88,訴,966
【裁判日期】    890518
【裁判案由】    偽造文書
【裁判全文】
台灣台中地方法院刑事判決                          八十八年度訴字第九六六號
    公  訴  人  台灣台中地方法院檢察署檢察官
    被      告  丙○○
    被      告  乙○○
    共      同
    選任辯護人  王能幸
右列被告等因偽造文書等案件，經檢察官提起公訴 (八十八年度偵字第一九九九號)
，本院判決如左︰
    主      文
丙○○連續以加害生命、身體之事，恐嚇他人，致生危害於安全，處有期徒刑肆月；
又共同行使偽造私文書，足以生損害於公眾及他人，處有期徒刑陸月，偽造之「中宏
企業有限公司」、「丁○○」之印章各乙枚及中華電信股份有限公司台灣中區電信分
公司南台中營運八十七年十月三十日申請列印通話明細表委託書上之偽造「中宏企業
有限公司」、「丁○○」印文各乙枚，均沒收。主刑部分應執行有期徒刑捌月，緩刑
參年。
乙○○共同行使偽造私文書，足以生損害於公眾及他人，累犯，處有期徒刑捌月，偽
造之「中宏企業有限公司」、「丁○○」之印章各乙枚及中華電信股份有限公司台灣
中區電信分公司南台中營運處八十七年十月三十日申請列印通話明細表委託書上之偽
造「中宏企業有限公司」、「丁○○」印文各乙枚，均沒收。
    事      實
一、丙○○與丁○○同居多年，嗣雙方分手，惟丙○○與丁○○間尚有新台幣（下同
    ）二百萬元支票及二百五十八萬元之房屋貸款糾紛未解決，致丙○○心有不甘，
    竟基於恐嚇之概括犯意，自民國（下同）八十七年九月間起，至同年十月間起，
    連續撥接電話號碼（０四）0000000、（０四）0000000、（０四
    ）0000000號及使用傳真機傳真（０四）0000000號等方式，對丁○○傳達加害生命、身體之事至丁○○位於台中市○○路○段三０六號五樓之一
    住處及傳真至丁○○所經營之中宏實業有限公司（設於台中市○○路二三六號）
    ，並恫稱：不拿錢來就要將丁○○後腳筋砍斷；十天內沒把錢拿出來，振興路見
    ；伊現在要去死在台中振興路二三六號等語，使丁○○心生畏懼，每日生活於恐
    懼之中。又丙○○見上開方式未見收效，另行起意，於八十七年十月初，以二萬
    元之代價，委託任職「一統徵信社」之乙○○（曾於八十二年間因妨害婚姻罪，
    經法院判處有期徒刑年四月確定，並於八十三年六月六日執行完畢）調取「中宏
    企業有限公司」（公司正確名稱應為中宏實業有限公司）有關0000000、
    0000000兩支電話，於八十七年九、十月份之通聯紀錄（通話明細資料）
    ，乙○○再以一萬三千元代價輾轉委託同一犯意聯絡之友人甲○○（通緝中，另
    行審結），由甲○○出面先於八十七年十月三十日在台中市○○路某刻印店，利
    用不知情之店主偽刻之「丁○○」、「中宏企業有限公司」印章各乙枚，隨持該
    二枚偽造印章至中華電信股份有限公司南台中營運處，在申請通聯紀錄（通話明
    細表）委託書上蓋上「中宏企業有限公司」、「丁○○」之偽造印文各乙枚，偽
    造該私文書，並持之向該營運處申請通聯紀錄，足以生損害於中華電信股份有限
    公司台灣中區電信分公司南台中營運處就通聯紀錄之管理及丁○○。
二、案經丁○○委由溫文昌律師訴由交通部電信總局移請台灣台中地方法院檢察署檢
    察官偵查起訴。
    理      由
一、訊據被告丙○○固不諱於前開時、地出錢委託乙○○調閱丁○○之「中宏企業有
    限公司」電話通聯紀錄，惟矢口否認有何偽造文書、恐嚇之犯行，並辯稱伊未恐
    嚇丁○○，另上開偽造印章及偽造文書犯行，與伊無關云云。又訊之被告乙○○
    固不諱於右揭時、地受託申請電話通聯紀錄，惟矢口否認知悉甲○○偽印章及偽
    造文書之犯行，並辯稱與伊無關云云。惟查右開事實，業經丁○○迭於偵、審中
    指訴綦詳，核與甲○○供證於右開時、地受託申請電話通聯紀錄及偽造印章、偽
    造文書之情節相符，復有中華電信股份有限公司台灣中區電信分公司南台中營運
    之申請通聯紀錄委託書、中華電信股份有限公司台灣中區電信分公司南台中營運
    調閱通聯紀錄單（包括通聯紀錄）、傳真資料等各在卷可稽。且證人邱清玉於偵
    查中証稱：丙○○不斷打電話及傳真，恐嚇說如果不還錢要將丁○○後腳筋砍斷
    ，並要至振興路工廠前自殺等語；（見偵查卷第二十一、二十二、五十頁）。又
    查申請上開電話通聯紀錄，依「市內電話業務作業要點」規定，用戶申請通話明
    細不限本人，如非本人申請時，需出示本人證照（正本或影本）及代理人之身分
    證件正本，若營業用戶要求查詢時，除核對公司名稱，營利事業登記證號，並於
    申請書蓋上公司章及負責人章等情，業經中華電信股份有限公司台灣中區電信分
    公司南台中營運處函覆在案，有該營運處函文在卷可稽。又查乙○○自承任職「
    一統徵信社」就上開電話通聯紀錄之手續，自知之熟諳，再查被告丙○○既未經
    丁○○同意，出資委託乙○○申請電話通聯紀錄，乙○○再輾轉出資委託甲○○
    申請，丙○○、乙○○二人，就甲○○因申請該電話通聯紀錄所為之有關偽造印
    章、印文、偽造私文書及行使偽造私文罪等犯行，豈能置身事外，自有犯意聯絡
    及行為分擔，是被告等所辯，均係畏罪卸責之詞，均不足取，彼等犯行均堪認定
    。
二、核被告丙○○所為，係犯刑法第三百零五條之恐嚇危害安全罪、同法第二百十六
    條行使同法第二百十條之偽造私文書罪；被告乙○○所為，係犯刑法第二百十六
    條行使第二百十條之偽造私文書罪。又被告等利用不知情之第三人偽造印章行為
    ，為間接正犯。又被告等偽造印章、印文之行為，為偽造私文書之部份行為，應
    為偽造私文書犯行所吸收；又偽造私文書後復持以行使，偽造之低度行為為行使
    之高度行為所吸收，均不另論罪。被告丙○○、乙○○等與甲○○間，就行使偽
    造文書犯行有犯意之聯絡與行為之分擔，均為共同正犯。又被告丙○○先後多次
    恐嚇行為，時間緊接，犯罪構成要件相同，顯係基於概括之犯意為之，為連續犯
    ，應依刑法第五十六條之規定，論以一罪論，並加重其刑。又被告丙○○恐嚇危
    害安全罪與行使偽造私文書罪間，犯意各別，罪名不同，應分論併罰。惟公訴人
    認為所犯上開罪名間，有方法結果之牽連關係，為牽連犯，有似有誤會。另被告
    丙○○與丁○○間尚有二百萬元支票及二百五十八萬元之房屋貸款糾紛未解決，
    有丙○○提出之支票及不動產貸款契約書各在卷可稽，自難逕認有何不法所有之
    意圖，應僅觸犯上開恐嚇犯行，是公訴人認被告丙○○涉犯刑法第三百四十六條
    第一項、第三項之恐嚇取財未遂犯行，似有誤會，起訴法條宜予變更。又被告乙○○曾於八十二年間因妨害婚姻罪，經法院判處有期徒刑年四月確定，並於八十
    三年六月六日執行完畢後，五年以內再犯本件有期徒刑以上之罪，為累犯，應依
    刑法第四十七條之規定加重其刑。爰審酌被告丙○○、乙○○犯罪之動機、目的
    、手段，犯罪所生之危害、犯罪後之態度等一切情狀，各量處如主文所示之刑，
    並就被告丙○○部分，定其應執行之刑。又查被告丙○○前未曾受有期徒刑以上
    刑之宣告，此有台灣台中地方法院檢察署刑案資料查註紀錄表在卷可按，因感情
    受挫，一時衝動，出此下策，其經此教訓，當知警惕而無再犯之虞，本院綜核各
    情，其所宣告之刑，認以暫不執行為適當，爰併予為緩刑之諭知，以啟自新。至
    偽造之「中宏企業有限公司」、「丁○○」之印章各乙枚，不能證明已滅失，暨
    中華電信股份有限公司台灣中區電信分公司南台中營運八十七年十月三十日申請
    列印通話明細表委託書上之偽造「中宏企業有限公司」、「丁○○」印文各乙枚
    ，不問屬於犯人與否，均應依法宣告沒收。
三、公訴意旨另以：被告丙○○取得上開電話通聯紀錄後，不斷以電話、傳真方式，
    對丁○○、中宏實業有限公司之客戶、友人潘清春、潘耿中、陳姿汎、陳賢明散
    播誹謗丁○○之言語，稱：丁○○作生意都是用騙的等語，致丁○○聲譽受損，
    而涉犯刑法第三百十條第二項之加重誹謗罪嫌云云，惟按按告訴乃論之罪其告訴
    經撤回者應諭知不受理之判決，此為刑事訴訟法第二百三十八條第一項所明定，
    而本件被告丙○○經檢察官以刑法第三百十條二項之加重誹謗罪起訴，依同法第
    三百十四條之規定，係屬告訴乃論之罪，茲經告訴人丁○○於第一審辯論終結前
    當庭撤回告訴（見審理卷八十八年十二月二十八日筆錄），惟與其前開行使偽造
    私文書罪間，有有方法結果之牽連關係，為牽連犯，屬裁判上一罪，故不另諭知
    不受理之判決。
四、被告甲○○部分，待緝獲後另行審理，併此明。
據上論斷，應依刑事訴訟法第二百九十九條第一項前段、第三百條，刑法第二十八條
、第五十六條、第二百十六條、第二百十條、第三百零五條、第五十五條、第四十七
條、第五十一條第五款、第二百十九條、第七十四條第一款，罰金罰鍰提高標準條例
第一條前段，判決如主文。
中      華      民      國      八十九      年      五   月   十八      日
                                    臺灣臺中地方法院刑事第一庭
                                            法  官  陳  繼  先
右正本證明與原本無異。
如不服本判決，應於判決送達後十日內，向本院提出上訴狀，上訴於台灣高等法院台
中分院(須附繕本)
                                            書記官
中      華      民      國      八十九      年      五   月   十八      日
附錄論罪科刑法條
刑法第二百十條
偽造、變造私文書，足以生損害於公眾或他人者，處五年以下有期徒刑。
刑法第三百零五條
以加害生命、身體、自由、名譽、財產之事恐嚇他人，致生危害於安全者，處二年以
下有期徒刑、拘役或三百元以下罰金。
刑法第二百十九條
偽造之印章、印文或署押，不問屬於犯人與否，沒收之。


司法院資訊處製作；財團法人民間司法改革基金會備份。
